臺灣板橋地方法院刑事判決　　　　　　 94年度交易字第200號
公　訴　人　臺灣板橋地方法院檢察署檢察官
被　　　告　甲○○
上列被告因過失傷害案件，經檢察官提起公訴（九十四年度偵字
第一０八四六號），被告於本院準備程序進行中就被訴事實為有
罪之陳述，經本院合議庭裁定由受命法官獨任進行簡式審判程序
，判決如下：
    主  文
甲○○因過失傷害人致重傷，處有期徒刑肆月，如易科罰金，以
參佰元折算壹日。
    事  實
一、甲○○考領有普通重型機車駕駛執照，於民國九十三年九月
    一日上午九時十五分許，騎乘車號ＡＬＴ－九五九號重型機
    車，沿臺北縣三重市○○○街一七五巷三六弄往自強路方向
    行駛，行經臺北縣三重市○○○街一七五巷三六弄與後竹圍
    街一七五巷交岔路口（即後竹圍街一七五巷三六弄一號前）
    時，本應注意車輛行經無號誌之交岔路口，應減速慢行，作
    隨時停車之準備，及車輛行駛時，駕駛人應注意車前狀況，
    並隨時採取必要之安全措施，而依當時天候晴，日間有自然
    光線，路面乾燥、無缺陷、道路無障礙物，視距良好等情，
    並無不能注意之情事，竟疏未減速慢行並注意車前狀況，適
    有胡高招欲自臺北縣三重市○○○街一七五巷由南往北橫
    越後竹圍街一七五巷三六弄至對面，本應注意該巷口往車路
    頭街方向一百公尺內設有行人穿越道，應經由行人穿越道穿
    越馬路，亦疏未依規定行走行人穿越道，復未注意後竹圍街
    一七五巷三六弄車道上之左右來車，即貿然橫越後竹圍街一
    七五巷三六弄，迨甲○○發現胡高招時，因閃煞不及，其
    所騎車號ＡＬＴ－九五九號重型機車車頭直接撞擊胡高招
    ，致胡高招倒地，受有左顳葉大片腦出血、右側少量硬腦
    膜下出血及腦挫傷，術後仍意識不清、四肢乏力（近植物人
    ）之重大傷害。甲○○肇事後在警員前往現場處理尚未知悉
    肇事人前，在場向警員自首其本人駕車致人受傷之犯行，進
    而接受裁判。
二、案經代行告訴人即胡高招之子丙○○、之女乙○○訴請臺
    灣板橋地方法院檢察署檢察官偵查起訴。本院於準備程序進
    行中，被告就被訴事實為有罪之陳述，經告知被告簡式審判
    程序之旨，並聽取當事人之意見後，裁定進行簡式審判程序
    。
    理  由
一、上揭犯罪事實，業經被告甲○○於本院準備程序及審理中坦
    承不諱，核與代行告訴人丙○○、乙○○指述情節大致相符
    ，並有道路交通事故調查報告表(一)、(二)、道路交通事故現場
    圖、當事人酒精測定紀錄表、臺北縣政府警察局道路交通事
    故肇事人自首情形紀錄表、臺北市立和平醫院九十三年九月
    二十三日診斷書各一紙及現場照片七張附卷可稽。按車輛行
    經無號誌之交岔路口時，應減速慢行，作隨時停車之準備；
    汽車行駛時，駕駛人應注意車前狀況，並隨時採取必要之安
    全措施；道路交通安全規則第九十三條第一項第二款、第九
    十四條第三項分別定有明文。本件被告既考領有普通重型機
    車駕駛執照，對於上開規定，自難諉為不知。查本件肇事地
    點為無號誌之交岔路口，有道路交通事故調查報告表(一)、(二)
    、道路交通事故現場圖各一紙及現場照片七幀可參，被告行
    近無號誌之交岔路口，本應減速至隨時可煞停之程度，並注
    意車前狀況，而依當時天候晴，日間有自然光線，路面乾燥
    、無缺陷、道路無障礙物，視距良好，並無不能注意之情事
    ，被告竟未減速慢行，並注意前方正在橫越後竹圍街一七五
    巷三六弄之被害人胡高招，致未及採取必要之閃煞措施而
    肇事，其駕駛行為具有過失，至為灼然。又按行人穿越道路
    ，設有行人穿越道、人行天橋或人行地下道者，必須經由行
    人穿越道、人行天橋或人行地下道穿越，不得在其一百公尺
    範圍內穿越道路，道路交通安全規則第一百三十四條第一款
    亦定有明文。本件肇事路口往車路頭街方向約三十公尺處設
    有行人穿越道一節，已經被告供述明確，並有現場照片七幀
    附卷可佐，則被害人胡高招本應利用該等行人穿越道橫越
    馬路，其未依規定行走行人穿越道並注意左右來車，其就本
    件交通事故之發生自亦屬有所過失。而被害人胡高招因此
    交通事故受有左顳葉大片腦出血、右側少量硬腦膜下出血及
    腦挫傷，術後仍意識不清、四肢乏力（近植物人）之重大傷
    害，復有臺北市立和平醫院九十三年九月二十三日診斷書一
    紙可稽，其所受之傷害與被告上開過失行為間，具有相當因
    果關係，亦堪認定。事證明確，被告犯行，已堪認定。至代
    行告訴人丙○○雖指稱被害人胡高招當時應非在橫越巷道
    ，且被告之車速應高於時速三、四十公里等語，惟代行告訴
    人丙○○於本件交通事故發生時並不在現場，上開指述不過
    係其主觀之臆測，並無其他客觀之證據可資佐證，且觀諸肇
    事後車號ＡＬＴ－九五九號重型機車之倒地位置係在臺北縣
    三重市○○○街一七五巷三六弄之行車分向線上，車頭朝北
    ，車尾朝南，有道路交通事故現場圖一紙可考，可見本件撞
    擊點應係在靠近行車分向線之位置，距離後竹圍街一七五巷
    三六弄一號前之路邊約有三至四公尺，以此位置觀察，被害
    人胡高招當時之動態應與被告供稱係由右方巷子出來較為
    相符，而與代行告訴人丙○○指稱係直行於後竹圍街一七五
    巷三六弄遭追撞較為不符，是代行告訴人丙○○此部分之指
    述，尚無可信，附此敘明。
二、按被害人胡高招所受左顳葉大片腦出血、右側少量硬腦膜
    下出血及腦挫傷之傷害，術後仍意識不清、四肢乏力，已呈
    近植物人之狀態，已如前述，顯已達重大不治之程度，核屬
    刑法第十條第四項第六款所定之重傷。核被告甲○○所為，
    係犯刑法第二百八十四條第一項後段之過失致重傷害罪。又
    被告於肇事後未被有偵查權之公務員或機關發覺其為犯嫌前
    ，留在事故現場向到場處理之警員自首犯行，進而接受裁判
    等節，亦有臺北縣政府警察局道路交通事故肇事人自首情形
    紀錄表一紙附卷可佐，自應依刑法第六十二條前段之規定減
    輕其刑。爰審酌被告既騎乘機車參與道路交通，本應小心謹
    慎以維自身及他人之安全，行經交岔路口，竟疏未減速慢行
    並注意車前狀況肇事，非惟造成被害人胡高招遭終身無法
    回復之重大傷害，且因生活無法自理使家屬同受其累，此經
    代行告訴人丙○○、乙○○陳明在卷，被告過失犯罪所造成
    之危害非微，且迄今未與被害人胡高招達成民事和解，惟
    念其犯後坦承犯行，且被害人胡高招就本件交通事故之發
    生亦與有過失等一切情狀，量處如主文所示之刑，並諭知易
    科罰金之折算標準，以資儆懲。
據上論斷，應依刑事訴訟法第二百七十三條之一第一項、第二百
九十九條第一項前段，刑法第二百八十四條第一項後段、第六十
二條前段、第四十一條第一項前段，罰金罰鍰提高標準條例第一
條前段、第二條，判決如主文。
本案經檢察官黃怡華到庭執行職務。
中　　華　　民　　國　九十四　年　　八　　月　三十一　日
                      交通法庭  法　官    曾淑娟
以上正本證明與原本無異
如不服本判決應於送達後十日內向本院提出上訴狀
                                書記官  　陳金鳳
中　　華　　民　　國　九十四　年　　9　　月　2      　日
附錄本案論罪科刑法條全文：
中華民國刑法第二百八十四條第一項：
因過失傷害人者，處六月以下有期徒刑、拘役或五百元以下罰金
，致重傷者，處一年以下有期徒刑、拘役或五百元以下罰金。
